ACORDAO-COMPLETO-2353378

ACÓRDÃO DE RELAÇÃO

ACÓRDÃO DE RELAÇÃO 1062/2019 ATA 15/2019 - PLENÁRIO

Acórdão 1062/2019-TCU-Plenário
Trata-se de representação, com pedido de medida cautelar, formulado por Control Med – Consultoria e Auditoria Médico-Hospitalar Ltda. acerca de supostas irregularidades ocorridas na condução do Pregão 063/2018, que cuida de contratação de empresa especializada para a prestação de serviços de auditoria e assessoria em saúde à Caixa Econômica Federal (Caixa) para operacionalização do plano de assistência à saúde e programas/campanhas relacionados, prevenção e qualidade de vida no âmbito da Gerência de Filial de Gestão de Pessoas Salvador/BA, nas regiões de abrangência das Superintendências Regionais de Bahia, Sergipe, Ceará, Pernambuco, Rio Grande do Norte, Paraíba, Piauí e Alagoas.
Considerando que a representante alega que houve falhas na indicação do quantitativo total mínimo de empregados a serem alocados no contrato licitado; e que houve alteração, já na fase de disputa do pregão, da forma de oferecimento dos lances, passando de valor global para valor mensal;
considerando que a Secretaria de Controle Externo de Aquisições Logísticas (Selog) , verificou que apesar de ter ocorrido falhas na indicação do quantitativo total mínimo de empregados, tal falha foi irrelevante para a formulação das propostas comerciais e não trouxe qualquer prejuízo à competitividade da licitação ou à busca da proposta mais vantajosa; 
considerando que a Selog constatou que no relatório de lances do pregão houve comunicado do pregoeiro dando conta da necessidade de alteração de lances de valor global para valor mensal, e que de um total de 63 lances, 39 (mais de 60%) foram oferecidos após a comunicação dessa alteração, indicando normalidade no seguimento do pregão;
considerando que houve concorrência no pregão, alcançando percentual de desconto significativo de 27,30% em relação ao preço estimado pela Caixa;
considerando que não se configurou o perigo na demora e nem a fumaça do bom direito, pressupostos necessários à adoção de medida cautelar;
Os ministros do Tribunal de Contas da União, reunidos em sessão de Plenário, ACORDAM, por unanimidade, de acordo com os pareceres emitidos nos autos e com fundamento nos arts. 235 e 237 do Regimento Interno, em conhecer desta representação, considerá-la improcedente, dar ciência desta deliberação, bem como da instrução da unidade técnica ao representante e arquivar o presente processo.
1.Processo TC-Processo 006.763/2019-7 (REPRESENTAÇÃO) 
       1.1. Classe de Assunto: VII.
	       1.2. Representante: CONTROL ME - Consultoria e Auditoria Médico Hospitalar Ltda (CNPJ 02.030.597/0001-42) .
	1.3. Unidade: Caixa Econômica Federal.
	1.4. Relatora: ministra Ana Arraes.
	1.5. Representante do Ministério Público: não atuou.
	1.6. Unidade Técnica: Secretaria de Controle Externo de Aquisições Logísticas (Selog) .
	1.7. Representação legal: Ermiro Ferreira Neto (OAB-BA 28.296) e outros, representando Control Med Consultoria e Auditoria Médico Hospitalar Ltda. 
	1.8. Determinações/Recomendações/Orientações: não há.

Caixa Econômica Federal.

CONTROL ME - Consultoria e Auditoria Médico Hospitalar Ltda (CNPJ 02.030.597/0001-42).

ANA ARRAES

Não atuou.

REPRESENTAÇÃO (REPR)

Secretaria de Controle Externo de Aquisições Logísticas (Selog).